---
title: "Regression logistique"
author: "Pâquarse Delvich Van Mahouvi"
date: "2022-10-07"
output: html_document
---

```{r setup, include=FALSE}
knitr::opts_chunk$set(echo = TRUE)
knitr ::opts_chunk$set(comment=NA)
```


# 3. MODELISATION PREDICTIVE     

```{r}
fin2_train = fin2_train %>%
  select(-cl_job2,-cl_education2,-cl_month2,-cl_nojob)
fin2_test = fin2_test %>%
  select(-cl_job2,-cl_education2,-cl_month2,-cl_nojob)
```


## ---------------------------
## 3.3 REGRESSION LOGISTIQUE 
## ---------------------------

## Premier modele sans aucune selection
## ------------------------------------
logistic = glm(y ~.,
               data = fin2_train,
               family = "binomial")

summary(logistic)
# AIC: 1713 et beaucoup de variables non significatives

## Second modele avec selection des variables avec step()
## ------------------------------------------------------
opti_glm <- step(logistic, trace = FALSE)
summary(opti_glm)
# AIC: 1694 mais qques modalites non significatives : cl_month(apr), cl_month(aug,nov) , cl_job(housemaid,self-employed,services)


## En conclusion  ------------------------------------------------------------
## Tester un regroupement de modalite sur la variables cl_month
## Creer des variables dichotomques sur cl_job, cl_education 
## Puis tester une nouvelle specification pour la regression logistique
## --------------------------------------------------------------------------- 

## Construction de nouvelles variables explicatives candidates
## -----------------------------------------------------------
# Creation de la fonction generant des tableaux croises avec des parametres par defaut
fun_crosstable = function(df, var1, var2){
  # df: dataframe containing both columns to cross
  # var1, var2: columns to cross together.
  CrossTable(df[, var1], df[, var2],
             prop.r = T,
             prop.c = F,
             prop.t = F,
             prop.chisq = F,
             dnn = c(var1, var2))
}

# Applicaton de la fonction FUN_CROSSTABLE
fun_crosstable(fin2_train, "cl_job", "y")
fun_crosstable(fin2_train, "cl_month", "y")
fun_crosstable(fin2_train, "cl_education", "y")

# Regroupement de modalites sur les variables categorielles (librairie "forcats")

fin2_train$cl_job2 <- fct_collapse(fin2_train$cl_job,
                                   "technician,management,housemaid,self-employed,services"=c("technician","management","housemaid, self-employed,services"))
fun_crosstable(fin2_train, "cl_job2", "y")


fin2_train$cl_nojob <- ifelse(fin2_train$cl_job == 'student,retired,unemployed', 1, 0)
fun_crosstable(fin2_train, "cl_nojob", "y")


fin2_train$cl_education2 <- fct_collapse(fin2_train$cl_education,
                                         "basic.6y,basic.9y,basic.4y"=c("basic.6y,basic.9y","basic.4y"),
                                         "others" = c("high.school","professional.course","university.degree"))
fun_crosstable(fin2_train, "cl_education2", "y")

fin2_train$cl_month2 <- fct_collapse(fin2_train$cl_month,
                                     "(05)may,(07)jul"=c("(05)may","(07)jul"),
                                     "(06)jun,(08)aug,(11)nov" = c("(06)jun","(08)aug,(11)nov"),
                                     "(03)mar,(09)sep,(10)oct,(12)dec,(04)apr" =c("(03)mar,(09)sep,(10)oct,(12)dec","(04)apr"))
fun_crosstable(fin2_train, "cl_month2", "y")


## Troisieme regression logistique
## -------------------------------
logistic = glm(y ~ contact + poutcome + cons.price.idx + euribor3m + cl_month2 + cl_campaign + cl_job2 ,
               data = fin2_train,
               family = binomial(link="logit"))

summary(logistic)

## Quatrieme regression logistique
## -------------------------------
logistic = glm(y ~ contact + poutcome + cons.price.idx + euribor3m + cl_campaign + cl_nojob + cl_month2,
               data = fin2_train,
               family = binomial(link="logit"))

summary(logistic)

## Specification retenue (modele 3)
## --------------------------------
logistic = glm(y ~ contact + poutcome + cons.price.idx + euribor3m + cl_month2 + cl_campaign + cl_job2 ,
               data = fin2_train,
               family = binomial(link="logit"))

summary(logistic)
# AIC: 1712 et toutes les modalites sont significatives a 12%


# Application du modele sur la base TEST
# --------------------------------------
# Creation des 3 nouvelles variables categorielles dans la base TEST
fin2_test$cl_job2 <- fct_collapse(fin2_test$cl_job,
                                   "technician,management,housemaid,self-employed,services"=c("technician","management","housemaid, self-employed,services"))
fun_crosstable(fin2_test, "cl_job2", "y")


fin2_test$cl_nojob <- ifelse(fin2_test$cl_job == 'student,retired,unemployed', 1, 0)
fun_crosstable(fin2_test, "cl_nojob", "y")

fin2_test$cl_month2 <- fct_collapse(fin2_test$cl_month,
                                    "(05)may,(07)jul"=c("(05)may","(07)jul"),
                                    "(06)jun,(08)aug,(11)nov" = c("(06)jun","(08)aug,(11)nov"),
                                    "(03)mar,(09)sep,(10)oct,(12)dec,(04)apr" =c("(03)mar,(09)sep,(10)oct,(12)dec","(04)apr"))
fun_crosstable(fin2_test, "cl_month2", "y")

fin2_test$cl_education2 <- fct_collapse(fin2_test$cl_education,
                                        "basic.6y,basic.9y,basic.4y"=c("basic.6y,basic.9y","basic.4y"),
                                        "others" = c("high.school","professional.course","university.degree"))
fun_crosstable(fin2_test, "cl_education2", "y")

# Matrice de confusion et indicateurs de performance (librairie "caret" ou "MLmetrics")
# sur les echantillons TRAIN et TEST
# -------------------------------------------------------------------------------------
pred_LOGIT_Train <- predict(logistic, newdata=fin2_train, type="response", se.fit=T)
confusionMatrix(factor(pred_LOGIT_Train$fit < 0.5,
                       levels=c(TRUE, FALSE),
                       labels=c("0","1")),
                fin2_train$y,positive = "1")

pred_LOGIT_Test <- predict(logistic, newdata=fin2_test, type="response", se.fit=T)
confusionMatrix(factor(pred_LOGIT_Test$fit < 0.5,
                       levels=c(TRUE, FALSE),
                       labels=c("0","1")),
                fin2_test$y,positive = "1")

# Calcul de l'AUC et construction de la courbe ROC (librairie ROCR et pROC)
# -------------------------------------------------------------------------
pred <- predict(logistic, newdata=fin2_test, type = "response")
table(fin2_test$y, pred>= 0.15)
(897+20)/nrow(fin2_test)
# 90.25% d'accuracy

predic<-prediction(pred, fin2_test$y)
# Creation de la courbe ROC
roc<-performance(predic,"tpr","fpr")
plot(roc,colorize=TRUE)
title("ROC Curve")

# Aire sous la courbe ROC
auc<- performance(predic, measure = "auc")
auc <- auc@y.values[[1]]
auc
# AUC = 0.7496




